【裁判字號】    99,易,679
【裁判日期】    990416
【裁判案由】    竊盜
【裁判全文】
臺灣臺北地方法院刑事判決               99年度易字第679號
公  訴  人  臺灣臺北地方法院檢察署檢察官
被      告  乙○○
上列被告因竊盜案件，經檢察官提起公訴（99年度偵字第1839號
），本院判決如下：
    主  文
乙○○踰越牆垣，攜帶兇器竊盜，累犯，處有期徒刑柒月。未扣
案一字起子、老虎鉗、榔頭各壹支均沒收。
    事  實
一乙○○前於民國97年間，因詐欺案件，經臺灣桃園地方法院以
  97年度壢簡字3134號判決判處有期徒刑2 月，98年6 月8 日易
  科罰金執行完畢。竟又基於為自己不法所有之意圖，於98年11
  月23日凌晨1 、2 點左右攜帶其所有客觀上足認為兇器之一字
  起子、老虎鉗、榔頭各1 支，及黑色噴漆1 罐，前往臺北市中
  正區○○○路22號甲○○經營之「JAWA PRTI KEMAS 」商店，
  攀越該址圍牆，以一字起子挖掘屋頂隔板（毀損隔板部分未據
  告訴）進入店內，先以黑色噴漆，將店內監視錄影機鏡頭共8
  支噴黑，避免監視器錄下其行竊過程（毀損監視器鏡頭部分業
  據甲○○撤回告訴，並經臺灣臺北地方法院檢察署檢察官為不
  起訴處分），繼而以一字起子撬開收銀機及辦公室抽屜，竊取
  新臺幣（下同）約16萬元，及價值約4 萬元之電話卡約100 張
  後離去，並將黑色噴漆1 罐丟棄於垃圾車，將一字起子、老虎
  鉗、榔頭各1 支擲入桃園市○鎮市○○路宏大裝潢有限公司之
  工具箱內。嗣經甲○○發現財物遭竊，調閱監視錄影畫面，始
  知上情。
二案經甲○○訴由臺北市政府警察局中正第一分局報請臺灣臺北
  地方法院檢察署檢察官偵查起訴。
    理  由
一被告以外之人於審判外之言詞或書面陳述，除法律有規定者外
  ，不得作為證據，刑事訴訟法第159 條第1 項固有明文；惟被
  告以外之人於審判外之陳述，雖不符同法第159 條之1 至之4
  規定，而經當事人於審判程序同意作為證據，法院審酌該言詞
  陳述或書面陳述作成時之情況，認為適當者，亦得為證據。又
  當事人、代理人或辯護人於法院調查證據時，知有第159 條第
  1 項不得為證據之情形，而未於言詞辯論終結前聲明異議者，
  視為有前項之同意，同法第159 條之5 亦定有明文。本件公訴
  人及被告乙○○於本院準備程序及審判程序中對於本院所引用
  之供述及非供述證據之證據能力均表示沒有爭執，且迄於言詞
  辯論終結前未聲明異議。經審酌本院所引用之供述及非供述證
  據資料作成時之情況，核無違法取證或其他瑕疵，認為以之作
  為證據為適當，均得做為證據。
二認定事實所憑之證據及理由：前述事實，除據被告於本院審理
  時之自白外，並有監視器翻拍畫面26張可證，且與證人即被害
  人甲○○之證述相符，足以擔保被告自白之真實性，本件證據
  明確，已可證明被告有事實欄所載踰越牆垣，攜帶兇器竊盜犯
  行，應依法論科。
三論罪科刑之依據：核被告所為，係犯刑法第321 條第1 項第2
  款、第3 款踰越牆垣攜帶兇器竊盜罪。又被告曾有如事實欄所
  述之犯罪科刑執行完畢情形，有臺灣高等法院被告前案紀錄表
  1 份可參，其受有期徒刑執行完畢後，於5 年內故意再犯有期
  徒刑以上之本罪，為累犯，依法加重其刑。本院審酌被告正值
  青年，不思謀求正當工作換取報酬，卻以竊取他人財物之方法
  獲得金錢，雖無可取，但念其事後坦承犯行，並已將所竊得現
  金中之15萬元返還被害人，與被害人達成和解，有和解書1 份
  在卷可憑，犯後態度良好等一切情狀，量處如主文所示之刑。
  另一字起子、老虎鉗、榔頭各1 支，及噴漆1 罐等物並未扣案
  ，均屬被告所有，且為其供本件竊盜犯行所用之物，惟其中噴
  漆1 瓶已遭被告丟棄於垃圾車內，已然滅失，自無從諭知沒收
  ；至一字起子、老虎鉗、榔頭各1 支雖遭被告擲入宏大裝潢有
  限公司之工具箱內，但客觀上仍存在特定地點，尚無證據足認
  已滅失，仍應依刑法第38條第1 項第2 款之規定沒收之。
四適用之法條：刑事訴訟法第284 條之1 、第299 條第1 項前段
  ，刑法第321 條第1 項第2 款、第3 款、第47條第1 項、第38
  條第1 項第2 款。
本案經檢察官文家倩到庭執行職務
中    華    民    國    99    年    4     月    16    日
                  刑事第15庭  法  官   邱蓮華
上正本證明與原本無異。
如不服本判決應於收受送達後10日內向本院提出上訴書狀，並應
敘述具體理由；其未敘述上訴理由者，應於上訴期間屆滿後20日
內向本院補提理由書（均須按他造當事人之人數附繕本）「切勿
逕送上級法院」。告訴人或被害人如對於本判決不服者，應具備
理由請求檢察官上訴，其上訴期間之計算係以檢察官收受判決正
本之日期為準。
                              書記官   葉宜玲
中    華    民    國    99    年    4     月    16    日
附錄論罪科刑法條
刑法第320條
意圖為自己或第三人不法之所有，而竊取他人之動產者，為竊盜
罪，處5年以下有期徒刑、拘役或500元以下罰金。
意圖為自己或第三人不法之利益，而竊佔他人之不動產者，依前
項之規定處斷。
前2項之未遂犯罰之。
刑法第321條
犯竊盜罪而有左列情形之一者，處6 月以上、5 年以下有期徒刑
：
一於夜間侵入住宅或有人居住之建築物、船艦或隱匿其內而犯之
  者。
二毀越門扇、牆垣或其他安全設備而犯之者。
三攜帶兇器而犯之者。
四結夥三人以上而犯之者。
五乘火災、水災或其他災害之際而犯之者。
六在車站或埠頭而犯之者。
前項之未遂犯罰之。

司法院資訊處製作；財團法人民間司法改革基金會備份。
